---
title: "Structure des DataFrames pour l'analyse des élus"
author: "DAËRON Djayan"
format: html
editor: visual
vignette: >
  %\VignetteIndexEntry{Structure des DataFrames pour l'analyse des élus}
  %\VignetteEngine{quarto::html}
  %\VignetteEncoding{UTF-8}
---

```{r, include = FALSE}
knitr::opts_chunk$set(
  collapse = TRUE,     # Permet de regrouper plusieurs lignes de code
  comment = "#>",      # Utilisation du symbole "#>" pour commenter le code dans les chunks
  warning = FALSE,     # Empêche l'affichage des warnings
  message = FALSE      # Empêche l'affichage des messages
)
```

```{r include = FALSE}
library(dplyr)
```

```{r message=FALSE, warning=FALSE}
library(firstlibdjayan)
```

# Introduction

Cette vignette décrit la structure requise des **DataFrames** utilisés dans les fonctions d'analyse des élus. Elle détaille les colonnes obligatoires, les formats attendus et présente `elus_sample`, un exemple de données inclus dans le package.

## Structure minimale requise

Pour fonctionner correctement, certaines fonctions du package nécessitent un **DataFrame** contenant au minimum les colonnes suivantes :

```{r}
schema <- c(
  "Code.du.département",
  "Libellé.du.département",
  "Code.de.la.commune",
  "Libellé.de.la.commune",
  "Nom.de.l.élu",
  "Prénom.de.l.élu",
  "Date.de.naissance",
  "Code.de.la.catégorie.socio.professionnelle",
  "Libellé.de.la.fonction"
)
```

Si ces colonnes sont absentes, certaines fonctions renverront une erreur explicative. D'autres pourront s'exécuter partiellement, mais avec des limitations.

## Format des colonnes

- **Code.du.département** (*integer* ou *character*) : Code numérique du département.
- **Libellé.du.département** (*character*) : Nom complet du département.
- **Code.de.la.commune** (*integer* ou *character*) : Code INSEE de la commune.
- **Libellé.de.la.commune** (*character*) : Nom complet de la commune.
- **Nom.de.l.élu** (*character*) : Nom de famille de l'élu.
- **Prénom.de.l.élu** (*character*) : Prénom de l'élu.
- **Date.de.naissance** (*Date*) : Date de naissance de l'élu (au format `YYYY-MM-DD`).
- **Code.de.la.catégorie.socio.professionnelle** (*integer*) : Code représentant la catégorie socio-professionnelle.
- **Libellé.de.la.fonction** (*character*) : Fonction de l'élu dans la commune.

Si une colonne date est en format `character`, il est recommandé de la convertir avec :

```{r, eval=FALSE}
df$Date.de.naissance <- as.Date(df$Date.de.naissance, format = "%Y-%m-%d")
```

## Exemple de création d'un DataFrame minimal

Voici un exemple de **DataFrame** respectant le schéma minimal :

```{r}
elus_test <- data.frame(
  Code.du.département = c(1, 2, 3),
  Libellé.du.département = c("Département A", "Département B", "Département C"),
  Code.de.la.commune = c(101, 202, 303),
  Libellé.de.la.commune = c("Commune A", "Commune B", "Commune C"),
  Nom.de.l.élu = c("DUPONT", "MARTIN", "BERTRAND"),
  Prénom.de.l.élu = c("Jean", "Marie", "Luc"),
  Date.de.naissance = as.Date(c("1980-05-14", "1975-09-23", "1990-11-30")),
  Code.de.la.catégorie.socio.professionnelle = c(321, 654, 987),
  Libellé.de.la.fonction = c("Maire", "1er adjoint au Maire", "")
)
```

## `elus_sample` : Exemple de données du package

Le package inclut un **jeu de données réel**, `elus_sample`, contenant des informations plus détaillées. Voici sa structure :

```{r}
names(elus_sample)
```

Comme on peut le voir, `elus_sample` contient **toutes les colonnes requises** ainsi que d'autres informations supplémentaires.

## Conclusion

- Pour utiliser pleinement les fonctions du package, il est recommandé d'utiliser **au minimum** la structure définie dans `schema`.
- `elus_sample` est un exemple de **jeu de données plus complet**, intégrant d'autres variables qui peuvent enrichir les analyses.
- Certaines fonctions peuvent fonctionner sans la structure minimale, mais d'autres exigeront impérativement certaines colonnes.

En cas d'erreur, un message explicite vous aidera à ajuster vos données pour garantir une exécution correcte des analyses.
